臺灣新竹地方法院刑事判決　　　　　　　　　　　　　　九十三年度訴字第三○號
　　公　訴　人　臺灣新竹地方法院檢察署檢察官
　　被　　　告　辰○○　男　三.
　　　　　　　　子○○　男　十.
右列被告等因偽造文書等案件，檢察官提起公訴（九十二年度偵字第五三一七號），
經本院合議庭裁定適用簡式審判程序並判決如左：
    主  文
辰○○共同連續行使偽造私文書，足以生損害於公眾及他人，處有期徒刑肆月，如易
科罰金，以佰元折算壹日，緩刑貳年。扣案之偽造統一發票拾貳紙，沒收。
子○○共同連續行使偽造私文書，足以生損害於公眾及他人，處有期徒刑肆月，如易
科罰金，以佰元折算壹日。扣案之統一發票拾貳紙，沒收。
    事  實
一、辰○○、子○○明知其於民國九十二年十月二十一日十三時許，在子○○位於桃
    園縣八德市○○街十六號住處前，自年約三十歲、真實姓名不詳綽號「阿國」之
    成年男子處所取得之統一發票六十紙，均係偽造為民國九十二年七月至八月統一
    發票中獎號碼之偽造統一發票（即統一發票收執聯末三位號碼與頭獎中獎號碼末
    三位相同，獎金為新台幣《下同》二百元），辰○○、子○○竟與上開綽號「阿
    國」之男子，共同基於詐欺取財及行使偽造私文書之概括犯意，由辰○○、子○
    ○分別於「阿國」所交付之偽造統一發票背面領獎收據欄內填載辰○○、子○○
    之年籍資料，並由辰○○駕駛車輛搭載子○○，連續於附表所示之時、地，二人
    輪流持偽造中獎之統一發票，向如附表犯罪地點欄所示便利商店之店員，表明係
    中獎之統一發票而要求兌換如附表詐取財物欄所示之香菸，使各該店員皆陷於錯
    誤，而交付之（其中附表編號十三、十四部分係未遂），足以生損害於各該便利
    商店及稅捐稽徵機關管理統一發票業務之正確性。迨九十二年十月二十一日十七
    時十分許，在附表編號十四所示之新竹縣關西鎮○○路三號統一超商，經該店店
    長丁○○察覺有異，報警當場逮捕辰○○，而循線查獲上情，並於各該便利商店
    起獲辰○○、子○○用以兌換香菸之偽造統一發票共四十八紙，在辰○○所駕駛
    之車上扣得偽造之統一發票十二紙。
二、案經新竹縣警察局新埔分局報告臺灣新竹地方法院檢察署檢察官偵查起訴。
    理  由
一、本件被告辰○○、子○○所犯刑法第二百十六條、第二百十條之行使偽造私文書
    罪、第三百三十九條第一項之詐欺罪，均非死刑、無期徒刑、最輕本刑為三年以
    上有期徒刑之罪或高等法院管轄第一審之案件，被告於本院準備程序就被訴事實
    為有罪之陳述，經本院合議庭認合於刑事訴訟法第二百七十三條之一之規定，裁
    定進行簡式審判程序，合先敘明。
二、右揭事實，業據被告辰○○、子○○於本院準備程序及審理時，坦白承認，復與
    被害人即各便利商店之店員丁○○、甲○○、癸○○、王秋眉、戊○○、寅○○
    、辛○○、丑○○、壬○○、乙○○、卯○○、丙○○、庚○○、己○○於警詢
    時指訴受害情節相符，並有各該被害人所出具之贓物認領保管單在卷足憑；而被
    告二人持以已兌換財物或準備兌換財物之偽造統一發票（附於偵查卷第一三一至
    一五一頁），經財政部印刷廠鑑定結果認均係屬整張偽造之發票乙情，亦有該廠
    九十二年十二月八日財印證字第○九二○○○四八四○號函一件在卷足稽，可認
    被告前開自白應與事實相符，堪予採信，本件事證明確，被告犯行均堪以認定，
    應依法論科。
三、按統一發票係營業稅法第三十二條第一項所定營業人銷售貨物或勞務，開立予買
    受人之憑證，性質上屬私文書，此觀之同法條第三項明定：「統一發票，由政府
    印製發售，或核定營業人自行印製：：」即為明瞭。而統一發票中獎與否，純繫
    於偶然之事實，不因中獎人必須占有該中獎之統一發票，始得領取獎金，而影響
    統一發票之私文書性質。故核被告辰○○、子○○所為，係犯刑法第二百十六條
    、第二百十條之行使偽造私文書罪，及同法第三百三十九條第一項、第三項之詐
    欺取財既遂、未遂罪。被告二人就上開犯行與真實姓名不詳綽號「阿國」之成年
    造私文書及詐欺取財既遂、未遂之犯行，均時間緊接，各觸犯構成要件相同之罪
    名，顯均係基於概括犯意反覆為之，應依連續犯規定各論以連續行使偽造私文書
    一罪及連續詐欺取財既遂一罪，並均加重其刑。其行使偽造私文書之目的在於詐
    欺取財，故所犯上開二罪間有方法、結果之牽連關係，應從一重以連續行使偽造
    私文書罪處斷。爰審酌被告辰○○、子○○之素行、及被告二人均年輕力壯，竟
    不思正途，以上開方法詐取財物圖謀私利，及其犯罪之動機、目的、手段、所生
    危害及詐得之財物價值不高且均經被害人領回等一切情狀，分別量處有期徒刑四
    月，並諭知易科罰金之折算標準，以資懲儆。末查，被告辰○○前未曾受有期徒
    刑以上刑之宣告，有臺灣高等法院被告全國前案紀錄表一件可稽，雖罹本件刑典
    ，但事後深具悔意，本院認被告經此刑之宣告後，應知警惕而無再犯之虞，尚無
    予剝奪人身自由之必要，故本件所宣告之刑以暫不執行為適當，爰併予以宣告緩
    刑二年，以啟自新。
四、又扣案之偽造統一發票四十八紙，固為被告犯罪所用之物，惟均已提出各便利商
    店由各該店管領，非屬被告所有，爰不為沒收之諭知；另扣案偽造統一發票十二
    紙，為共犯綽號「阿國」所有，為刑法第三十八條第一項第二款所定供犯罪預備
    之物，依法應為沒收之諭知。
據上論斷，應依刑事訴訟法第二百七十三條之一第一項、第二百九十九條第一項前段
，刑法第二十八條、第五十六條、第二百十六條、第二百十條、第三百三十九條第一
項、第五十五條、第四十一條第一項前段、第三十八條第一項第二款、第七十四條第
一款，罰金罰鍰提高標準條例第一條前段、第二條，判決如主文。
本案經檢察官邱忠義到庭執行職務。
中　　　華　　　民　　　國　　九十三　　年　　　九　　　月　　 十五 　　日
                                     臺灣新竹地方法院刑事第二庭
                                           法  官   魏 瑞 紅
右正本證明與原本無異。
如不服本判決，應於判決送達後十日內向本院提出上訴狀( 應附繕本 )，上訴於臺灣
高等法院。
                                           書記官   陳 凰 榆
中　　　華　　　民　　　國　　九十三　　年　　　九　　　月　　 十五 　　日
附錄：本案論罪科刑法條全文
中華民國刑法第二百一十六條
 (行使偽造變造或登載不實之文書罪)
行使第二百十條至第二百十五條之文書者，依偽造、變造文書或登載不實
事項或使登載不實事項之規定處斷。
中華民國刑法第二百一十條
 (偽造變造私文書罪)
偽造、變造私文書，足以生損害於公眾或他人者，處五年以下有期徒刑。
中華民國刑法第三百三十九條
 (普通詐欺罪)
意圖為自己或第三人不法之所有，以詐術使人將本人或第三人之物交付者
，處五年以下有期徒刑、拘役或科或併科一千元以下罰金。
以前項方法得財產上不法之利益或使第三人得之者，亦同。
前二項之未遂犯罰之。
